skriptid/teisenda.xfscript
# sagedased üksiksõnad
# kokkuseade - ei tea, milleks teisendada...
define sona [{aadel} (->) {aadl}::10] .o.
            [{Aadel} (->) {Aadl}::10] .o.
            [{tähelpan} (->) {tähelepan}::10] .o.
            [{liige} (->) {liikme}::50] .o.
            [{tehtakse} (->) {tehakse}::10] .o.
            [{nähtakse} (->) {nähakse}::10] .o.
            [{paiuk} (->) {pajuk}::10] .o.
            [{Paiuk} (->) {Pajuk}::10] .o.
            [{makset} (->) {makst}::10] .o.
            [{kuidasviisi} (->) {kuidaviisi}::10] .o.
            [{istangu} (->) {istungi}::10] .o.
            [{alga} (->) {ala}::50] .o.
            [{algad} (->) {alat}::50] .o.
            [{mõisade} (->) {mõisate}::10] .o.
            [{vastolu} (->) {vastuolu}::10] .o.
            [{esialgul} (->) {esialgu}::10] .o.
            [{milgil} (->) {mingil}::10] .o.
            [{igalühel} (->) {igaühel}::10] .o.
            [{Igalühel} (->) {Igaühel}::10] .o.
            [{pe} (->) {ppe}::10 || [õ|Õ] _ ] .o.
            [{ütelus} (->) {ütlus}::10] .o.
            [{vististe} (->) {vististi}::10] .o.
            [{rutulsus} (->) {rutulisus}::10] .o.
            [{vastolu} (->) {vastuolu}::10] .o.
            [{otstarb} (->) {otstarve}::10] .o.
            [{otstarb} (->) {otstarv}::10] .o.
            [{ühtmeelt} (->) {üksmeelt}::10] .o.
            [{kohte} (->) {kohti}::10 || _ .#.] .o.
            [{kompetent} (->) {kompetentne}::10] .o.
            [{ükspuhas} (->) {ükspuha}::10] .o.
            [{mitmet} (->) {mitut}::10 || _ .#.] .o.
            [{sellesamal} (->) {sellelsamal}::10] .o.
            [{sellesamale} (->) {sellelesamale}::10] .o.
            [{sellesamas} (->) {sellessamas}::10] .o.
            [{sellesamasse} (->) {sellessesamasse}::10] .o.
            [{kaebad} (->) {kaevat}::10] .o.
            [{pääsis} (->) {pääses}::10] .o.
            [{iseäraldus} (->) {iseärasus}::10] .o.
            [{ühede} (->) {ühtede}::10] .o.
            [{väljaspoole} (->) {väljapoole}::10] .o.
            [{jäete} (->) {jääte}::10] .o.
            [{sulutud} (->) {suletud}::10] .o.
            [{rühmil} (->) {rühmadel}::10] .o.
            [{dessätiin} (->) {tessatin}::10] .o.
            [{orgaanide} (->) {organite}::10] .o.
            [{orgaanisid} (->) {organeid}::10] .o.
            [{tutvune} (->) {tutvu}::10] .o.
            [{priviligeeritud} (->) {privilegeeritud}::10] .o.
            [{teendr} (->) {teenr}::10] .o.
            [[(m) {misteer} (i) i u (i) m] (->) {ministeerium}::10 || \i _] .o.
            [{õelik}  (->) {õeline}::50   ||  _ .#.] .o.
            [{õeliku}  (->) {õelise}::50  ] .o.
            [{õelikku}  (->) {õelist}::50 ||  _ .#.] .o.
            [{õelikkuse}  (->) {õelisuse}::50 ] .o.
            [{õelikkude}  (->) {õeliste}::50  ] .o.
            [{üldliku}  (->) {üldise}::50  ] .o.
            [{üldlikkude}  (->) {üldiste}::50  ] .o.
            [[a w a t (e) l (e)] (->) {ahvatle}::10] .o.
            [{notaarius} (->) {notar}::10 || _ .#.] .o.
            [{notaariuse} (->) {notari}::10] .o.
            [{real} (->) {reaal}::10] .o.
            [{sahar} (->) {sahhar}::10] .o.
            [{aegist} (->) {aegset}::10] .o.
            [{kordist} (->) {kordset}::10] .o.
            [{nädali} (->) {nädala}::10] .o.
            [{seadid} (->) {sead}::10] .o.
            [{seadima} (->) {seadma}::10] .o.
            [{samuis} (->) {samades}::10] .o.
            [{ligemis} (->) {ligimes}::10] .o.
            [{sanitäär} (->) {sanitaar}::10 || _ [a|k|p]] .o.
            [{sanitäär} (->) {sanitar}::10 || _ \[a|k|p]] .o.
            [{sanitäär} (->) {sanitar}::10 || _ .#.] .o.
            [{iiamaalne} (->) {enine}::10 || _  .#.] .o.
            [{iiamaalse} (->) {enise}::10 || _  (s)] .o.
            [{iiamaalset} (->) {enist}::10] .o.
            [{taolsus} (->) {taolisus}::10] .o.
            [{kokkukõla} (->) {kooskõla}::10] .o.
            [{börse} (->) {börsi}::10] .o.
            [{gilde} (->) {gildi}::10] .o.
            [{pekse} (->) {peks}::10] .o.
            [{mõlemi} (->) {mõlema}::10] .o.
            [{eksploa} (->) {eksplua}::10] .o.
            [{demogoog} (->) {demagoog}::10] .o.
            [{daanl} (->) {taanl}::10] .o.
            [{Daan} (->) {Taan}::10] .o.
            [{iker} (->) {ik}::10 || ? ? ? ? _ .#.] .o.
            [{ikeri} (->) {iku}::10 || ? ? ? ? _ (d) .#.] .o.
            [{ikeride} (->) {ikute}::10 || ? ? ? ? _ ] .o.
            [{ikerisid} (->) {ikuid}::10 || ? ? ? ? _ ] .o.
            [{iwiteet} (->) {iivsus}::10 || ? ? ? _ .#.] .o.
            [{aliteet} (->) {aalsus}::10 || ? ? ? _ .#.] .o.
            [{aniteet} (->) {aansus}::10 || ? ? ? _ .#.] .o.
            [{aliteet} (->) {aalsus}::10 ||  ? ? ? _ .#.] .o.
            [{ensiteet} (->) {ensiivsus}::10 || ? ? ? _ .#.] .o.
            [{iositeet} (->) {ioossus}::10 || ? ? ? ? _ .#.] .o.
            [{iliteet} (->) {iilsus}::10 ||  ? ? ? _ .#.] .o.
            [{iwiteeti} (->) {iivsust}::10 || ? ? ? _ .#.] .o.
            [{aliteeti} (->) {aalsust}::10 || ? ? ? _ .#.] .o.
            [{aniteeti} (->) {aansust}::10 || ? ? ? _ .#.] .o.
            [{aliteeti} (->) {aalsust}::10 ||  ? ? ? _ .#.] .o.
            [{ensiteeti} (->) {ensiivsust}::10 || ? ? ? _ .#.] .o.
            [{iositeeti} (->) {ioossust}::10 || ? ? ? ? _ .#.] .o.
            [{iliteeti} (->) {iilsust}::10 ||  ? ? ? _ .#.] .o.
            [{iwiteedi} (->) {iivsuse}::10 || ? ? ? _ ] .o.
            [{aliteedi} (->) {aalsuse}::10 || ? ? ? _ ] .o.
            [{aniteedi} (->) {aansuse}::10 || ? ? ? _ ] .o.
            [{aliteedi} (->) {aalsuse}::10 ||  ? ? ? _ ] .o.
            [{ensiteedi} (->) {ensiivsuse}::10 || ? ? ? _ ] .o.
            [{iositeedi} (->) {ioossuse}::10 || ? ? ? ? _ ] .o.
            [{iliteedi} (->) {iilsuse}::10 ||  ? ? ? _ .#.] .o.
            [[ü k s t a (s) p u h a (s)] (->) {ükstapuha}::10] .o.
            [{alkoholik} (->) {alkohoolik}::10] .o.   # et olla parem kui alkoholik -> alkoholine
            [{kahepaikus} (->) {kahepaiksus}::10] .o.   # et olla parem kui kahepaikuse -> kahepaiku
            [{laselik} (->) {laslik}::10] .o.   # et olla parem kui kangelaselik -> kangelaseline
            [{nõnda} (->) {nii}::100 || _ ? ? ? ? ] .o.  # nõndaöelda jms
            [{ladu} (->) {lao}::50 || _ [r|k|ü|w|j]] .o.
            [{kõnekäänu} (->) {kõnekäändu}::100] .o.
            [{kumbagit} (->) {kumbagi}::100] .o.
            [{kumba} (->) {kumma}::100] .o.
            [{kumbat} (->) {kumba}::10 || _ .#.] .o.
            [{kumbatki} (->) {kumbagi}::10] .o.
            [{bülletiin} (->) {bülletään}::10] .o.
            [{bülleteen} (->) {bülletään}::10] .o.
            [{velsker} (->) {velskr}::10] .o.
            [{tõenäolikkus} (->) {tõenäolisus}::10] .o.
            [{tundelik} (->) {tundlik}::10] .o.
            [{dollarli} (->) {dollarili}::10]
            ;

# lihtsad täheteisendused vanast tavast tänasesse
define uustäht   [w (->) v::10] .o. 
                 [W (->) V::10] .o.
                 [w (->) f::100] .o. 
                 [W (->) F::100] .o.
                 [i (->) ü::300] .o.
                 [ü (->) i::300] .o.
                 [i (->) j::100] .o.
                 [{öi} (->) {eu}::100] .o.
                 [{hw} (->) f::100] .o. 
                 [{bt} (->) b::100] .o. 
                 [s (->) {ss}::10 || [l|m|n|r] _ ] .o. 
                 [{ns} (->) {nts}::100] .o.
                 [h (->) {hh}::100] .o. 
                 [{sh} (->) š::10] .o.
                 [{Sh} (->) Š::10] .o.
                 [{sh} (->) ž::10] .o.
                 [{sh} (->) s::10] .o.
                 [{Sh} (->) S::10]
                 ;

define eemaldakriips [{-} (->) ""::30] ;
                                 
define sisestusvead [eestitäish .o. 
                    [{rn} (->) m::100] .o.
#                    [{nr} (->) m::100] .o.
                    [{ni} (->) m::100] .o.
                    [{in} (->) m::100] .o.
                    [{rm} (->) {nn}::100] .o.
                    [{li} (->) h::300] .o.
#                    [ü (->) {ii}::300] .o.
                    [i (->) l::300] .o.
                    [I (->) l::300] .o.
                    [l (->) i::300] .o.
                    [f (->) i::300] .o.
                    [l (->) t::300] .o.
                    [i (->) t::300] .o.
                    [c (->) e::300] .o.
                    [s (->) e::300] .o.
                    [n (->) p::300] .o.
                    [p (->) u::300] .o.
#                    kolmkaheks .o. 
                    muudatapid .o.
                    eemaldakriips] 
                    ;
                 
define ortograafia [uustäht .o.
                   kaksyheks]
                   ;
#define teisenda [tuletus .o. ortograafia .o. sisestusvead .o. sona] ;
define teisenda [sisestusvead .o. ortograafia .o. tuletus .o. sona] ;

regex teisenda ;
